si_LK.aff
FLAG num
SFX 2435 Y 1
SFX 2435 න යිද න
SFX 4428 Y 1
SFX 4428 ය රිඳ ය
SFX 4297 Y 1
SFX 4297 ට වල ට
SFX 2657 Y 1
SFX 2657 ම ්වයක් ම
SFX 4725 Y 1
SFX 4725 ට නුත් ට
SFX 3984 Y 1
SFX 3984 ර ාරයන් ර
SFX 4171 Y 1
SFX 4171 න සරකට න
SFX 4225 Y 1
SFX 4225 ම වීමේ ම
SFX 3763 Y 1
SFX 3763 ් ිස්ස ්
SFX 4609 Y 1
SFX 4609 න බර් න
SFX 772 Y 1
SFX 772 න ීම න
SFX 1954 Y 1
SFX 1954 ල වීමේ ල
SFX 2581 Y 1
SFX 2581 ට ණිය ට
SFX 689 Y 1
SFX 689 ළ ැර ළ
SFX 4093 Y 1
SFX 4093 ස හල ස
SFX 3686 Y 1
SFX 3686 ී ුම්වලට ී
SFX 898 Y 1
SFX 898 ය වල ය
SFX 3920 Y 1
SFX 3920 ් ැර ්
SFX 879 Y 1
SFX 879 න ීමට න
SFX 2205 Y 1
SFX 2205 ා ුල ා
SFX 1673 Y 1
SFX 1673 ල වල ල
SFX 4279 Y 1
SFX 4279 ල වාගත් ල
SFX 2224 Y 1
SFX 2224 ල ීම ල
SFX 2719 Y 1
SFX 2719 ම ෙදර ම
SFX 949 Y 1
SFX 949 ළ ිරීමෙන් ළ
SFX 1853 Y 1
SFX 1853 ී ුල ී
SFX 3718 Y 1
SFX 3718 ී ුණූ ී
SFX 1892 Y 1
SFX 1892 ා ින්න ා
SFX 1622 Y 1
SFX 1622 ් ියා ්
SFX 1953 Y 1
SFX 1953 ල වීම් ල
SFX 4358 Y 1
SFX 4358 ම ල්ලට ම
SFX 1862 Y 1
SFX 1862 ා ීර් ා
SFX 3610 Y 1
SFX 3610 ් ෙයි ්
SFX 2841 Y 1
SFX 2841 ා ිටු ා
SFX 1982 Y 1
SFX 1982 ය ල්ලට ය
SFX 1623 Y 1
SFX 1623 ා ියා ා
SFX 3838 Y 1
SFX 3838 ා ින්ඩ ා
SFX 3611 Y 1
SFX 3611 ා ෙයි ා
SFX 2710 Y 1
SFX 2710 ි ෙයි ි
SFX 3934 Y 1
SFX 3934 ් ැති ්
SFX 553 Y 1
SFX 553 ී ෙයි ී
SFX 3571 Y 1
SFX 3571 ළ ොළවල් ළ
SFX 2709 Y 1
SFX 2709 ු ෙයි ු
SFX 2262 Y 1
SFX 2262 ් ිකා ්
SFX 362 Y 1
SFX 362 ූ ෙයි ූ
SFX 3751 Y 1
SFX 3751 ය ීතව ය
SFX 3935 Y 1
SFX 3935 ා ැති ා
SFX 3834 Y 1
SFX 3834 ම ින්නේ ම
SFX 1406 Y 1
SFX 1406 ා ිකා ා
SFX 4835 Y 1
SFX 4835 ට තුරු ට
SFX 4606 Y 1
SFX 4606 න බි න
SFX 4856 Y 1
SFX 4856 ට තා ට
SFX 1582 Y 1
SFX 1582 ේ ොඩ ේ
SFX 219 Y 1
SFX 219 ා ෙකි ා
SFX 2717 Y 1
SFX 2717 ී ෙනා ී
SFX 1842 Y 1
SFX 1842 ු ෙකි ු
SFX 3990 Y 1
SFX 3990 ම ාර ම
SFX 1228 Y 1
SFX 1228 ය ්‍ය ය
SFX 1587 Y 1
SFX 1587 ා ෙහි ා
SFX 4150 Y 1
SFX 4150 ව සිලා ව
SFX 1642 Y 1
SFX 1642 ර ාර ර
SFX 3601 Y 1
SFX 3601 ි ෙහි ි
SFX 3600 Y 1
SFX 3600 ී ෙහි ී
SFX 875 Y 1
SFX 875 ු ෙහි ු
SFX 4832 Y 1
SFX 4832 ට තුළ ට
SFX 1661 Y 1
SFX 1661 ම වේ ම
SFX 3732 Y 1
SFX 3732 ි ීර ි
SFX 1820 Y 1
SFX 1820 ළ ොළේ ළ
SFX 4109 Y 1
SFX 4109 ල ස්සන් ල
SFX 3752 Y 1
SFX 3752 ය ීත ය
SFX 2921 Y 1
SFX 2921 ් ාන ්
SFX 1619 Y 1
SFX 1619 ා ිලා ා
SFX 4237 Y 1
SFX 4237 ය වි ය
SFX 4023 Y 1
SFX 4023 ල ාදීහු ල
SFX 2361 Y 1
SFX 2361 ල වි ල
SFX 620 Y 1
SFX 620 ී ෙන්නේ ී
SFX 2830 Y 1
SFX 2830 ා ිතා ා
SFX 2916 Y 1
SFX 2916 ් ාමි ්
SFX 3353 Y 1
SFX 3353 ට තු ට
SFX 363 Y 1
SFX 363 ූ ෙන්නේ ූ
SFX 1945 Y 1
SFX 1945 ය ව් ය
SFX 594 Y 1
SFX 594 ී ෙනු ී
SFX 2590 Y 1
SFX 2590 ග ඩ් ග
SFX 4840 Y 1
SFX 4840 ණ තු ණ
SFX 4016 Y 1
SFX 4016 ය ාධිපති ය
SFX 1356 Y 1
SFX 1356 ට ඩි ට
SFX 448 Y 1
SFX 448 ූ ෙනු ූ
SFX 1293 Y 1
SFX 1293 ල ව් ල
SFX 1590 Y 1
SFX 1590 ී ෙති ී
SFX 3607 Y 1
SFX 3607 ී ෙල් ී
SFX 2704 Y 1
SFX 2704 ු ෙල් ු
SFX 1386 Y 1
SFX 1386 ූ ෙති ූ
SFX 4548 Y 1
SFX 4548 න මී න
SFX 4519 Y 1
SFX 4519 ට යට ට
SFX 2100 Y 1
SFX 2100 ට ඩ් ට
SFX 4527 Y 1
SFX 4527 ම ඹි ම
SFX 2467 Y 1
SFX 2467 න මන් න
SFX 1047 Y 1
SFX 1047 ත ැන්මට ත
SFX 1627 Y 1
SFX 1627 ා ියක ා
SFX 3637 Y 1
SFX 3637 ා ෙකුටම ා
SFX 4732 Y 1
SFX 4732 ත නිති ත
SFX 2446 Y 1
SFX 2446 න යට න
SFX 4655 Y 1
SFX 4655 න පනයේ න
SFX 2894 Y 1
SFX 2894 ක ාව ක
SFX 3985 Y 1
SFX 3985 ත ාරය ත
SFX 1000 Y 1
SFX 1000 ත නිමින් ත
SFX 4650 Y 1
SFX 4650 න පර් න
SFX 1896 Y 1
SFX 1896 ා ිනුත් ා
SFX 4155 Y 1
SFX 4155 න සි න
SFX 635 Y 1
SFX 635 න වා න
SFX 4900 Y 1
SFX 4900 ට ඩිය ට
SFX 3711 Y 1
SFX 3711 ි ුතු ි
SFX 3646 Y 1
SFX 3646 ී ූර ී
SFX 3638 Y 1
SFX 3638 ් ෙකින් ්
SFX 2974 Y 1
SFX 2974 ල සේ ල
SFX 4131 Y 1
SFX 4131 ව සෙයි ව
SFX 4381 Y 1
SFX 4381 න ලින් න
SFX 3812 Y 1
SFX 3812 ් ියද ්
SFX 2971 Y 1
SFX 2971 ත ස් ත
SFX 2252 Y 1
SFX 2252 ් ින ්
SFX 4394 Y 1
SFX 4394 ර ලම් ර
SFX 2833 Y 1
SFX 2833 ා ිතය ා
SFX 2786 Y 1
SFX 2786 ් ීන් ්
SFX 2316 Y 1
SFX 2316 ස හා ස
SFX 1963 Y 1
SFX 1963 ම වා ම
SFX 1436 Y 1
SFX 1436 න ස් න
SFX 896 Y 1
SFX 896 ය වා ය
SFX 4270 Y 1
SFX 4270 ර වා ර
SFX 627 Y 1
SFX 627 ා ින ා
SFX 4380 Y 1
SFX 4380 ම ලින් ම
SFX 3639 Y 1
SFX 3639 ු ෙකින් ු
SFX 2980 Y 1
SFX 2980 ල සි ල
SFX 2787 Y 1
SFX 2787 ා ීන් ා
SFX 2698 Y 1
SFX 2698 ල ොළ ල
SFX 784 Y 1
SFX 784 ල වා ල
SFX 1625 Y 1
SFX 1625 ් ියට ්
SFX 348 Y 1
SFX 348 ි ීන් ි
SFX 3606 Y 1
SFX 3606 ු ෙවිය ු
SFX 1288 Y 1
SFX 1288 ම ස් ම
SFX 3832 Y 1
SFX 3832 ට ින්ම ට
SFX 1435 Y 1
SFX 1435 ය ස් ය
SFX 4115 Y 1
SFX 4115 ර ස් ර
SFX 1887 Y 1
SFX 1887 ා ියට ා
SFX 3983 Y 1
SFX 3983 ර ාරයෙක් ර
SFX 965 Y 1
SFX 965 ල ස් ල
SFX 4425 Y 1
SFX 4425 ත රී ත
SFX 641 Y 1
SFX 641 ත න්නේ ත
SFX 3659 Y 1
SFX 3659 ා ුවා ා
SFX 1979 Y 1
SFX 1979 ල වත ල
SFX 3275 Y 1
SFX 3275 ට න්ත ට
SFX 3986 Y 1
SFX 3986 ත ාරයක් ත
SFX 2969 Y 1
SFX 2969 ය හට ය
SFX 941 Y 1
SFX 941 ී ුවා ී
SFX 530 Y 1
SFX 530 ළ ිරීම ළ
SFX 2449 Y 1
SFX 2449 න යක් න
SFX 1872 Y 1
SFX 1872 ා ිසි ා
SFX 2412 Y 1
SFX 2412 ට ලට ට
SFX 3788 Y 1
SFX 3788 ් ිලක ්
SFX 4423 Y 1
SFX 4423 ම රී ම
SFX 2789 Y 1
SFX 2789 ් ිස් ්
SFX 532 Y 1
SFX 532 ත ැනීමට ත
SFX 2278 Y 1
SFX 2278 න ැන්නා න
SFX 2876 Y 1
SFX 2876 න ැනීමට න
SFX 2799 Y 1
SFX 2799 ා ිරීම ා
SFX 2706 Y 1
SFX 2706 ල ෙල ල
SFX 1262 Y 1
SFX 1262 ා ිස් ා
SFX 1249 Y 1
SFX 1249 ් ෙක් ්
SFX 2708 Y 1
SFX 2708 ළ ෙරුණු ළ
SFX 95 Y 1
SFX 95 ා ෙක් ා
SFX 1257 Y 1
SFX 1257 ් ුගේ ්
SFX 3747 Y 1
SFX 3747 ා ීමටත් ා
SFX 2725 Y 1
SFX 2725 ි ෙක් ි
SFX 2724 Y 1
SFX 2724 ී ෙක් ී
SFX 877 Y 1
SFX 877 ු ෙක් ු
SFX 3631 Y 1
SFX 3631 ූ ෙක් ූ
SFX 2376 Y 1
SFX 2376 ය වලින් ය
SFX 3723 Y 1
SFX 3723 ි ුගේ ි
SFX 3922 Y 1
SFX 3922 ළ ැරීම ළ
SFX 3031 Y 1
SFX 3031 ම විය ම
SFX 3675 Y 1
SFX 3675 ා ුලට ා
SFX 1958 Y 1
SFX 1958 ල විය ල
SFX 2748 Y 1
SFX 2748 ී ුලට ී
SFX 1470 Y 1
SFX 1470 ය ල්ලෙන් ය
SFX 2598 Y 1
SFX 2598 ග ජනය ග
SFX 4677 Y 1
SFX 4677 න ඳු න
SFX 3765 Y 1
SFX 3765 ් ිස්තානය ්
SFX 3247 Y 1
SFX 3247 න පන න
SFX 2914 Y 1
SFX 2914 ් ාම් ්
SFX 4106 Y 1
SFX 4106 ස හක ස
SFX 2721 Y 1
SFX 2721 ා ෙත් ා
SFX 3760 Y 1
SFX 3760 ා ිෆ් ා
SFX 2919 Y 1
SFX 2919 න ාම න
SFX 3629 Y 1
SFX 3629 ී ෙත් ී
SFX 3628 Y 1
SFX 3628 ු ෙත් ු
SFX 4507 Y 1
SFX 4507 න යන්ට න
SFX 2884 Y 1
SFX 2884 ල ාසී ල
SFX 2222 Y 1
SFX 2222 ය ීය ය
SFX 3534 Y 1
SFX 3534 ට ්ද ට
SFX 4930 Y 1
SFX 4930 ග ජනයක් ග
SFX 3759 Y 1
SFX 3759 ි ීක්ෂක ි
SFX 3919 Y 1
SFX 3919 ා ැල ා
SFX 3488 Y 1
SFX 3488 ල ්ලා ල
SFX 1258 Y 1
SFX 1258 ් ීම ්
SFX 2495 Y 1
SFX 2495 න පන් න
SFX 579 Y 1
SFX 579 ා ීම ා
SFX 4191 Y 1
SFX 4191 ල ෂන් ල
SFX 3745 Y 1
SFX 3745 ා ීමද ා
SFX 723 Y 1
SFX 723 ි ීම ි
SFX 4108 Y 1
SFX 4108 ල ස්සෝ ල
SFX 4443 Y 1
SFX 4443 න රම් න
SFX 1866 Y 1
SFX 1866 ් ීමට ්
SFX 4943 Y 1
SFX 4943 ක ගේ ක
SFX 2943 Y 1
SFX 2943 ය ාකාර ය
SFX 3532 Y 1
SFX 3532 ල ්ද ල
SFX 529 Y 1
SFX 529 ා ීමට ා
SFX 684 Y 1
SFX 684 ් ුට ්
SFX 1515 Y 1
SFX 1515 ට දීම ට
SFX 1259 Y 1
SFX 1259 ි ීමට ි
SFX 1830 Y 1
SFX 1830 ී ෙලා ී
SFX 1032 Y 1
SFX 1032 ි ුට ි
SFX 2783 Y 1
SFX 2783 ් ීමෙන් ්
SFX 2705 Y 1
SFX 2705 ූ ෙලා ූ
SFX 1194 Y 1
SFX 1194 ත නී ත
SFX 4902 Y 1
SFX 4902 ට ඩා ට
SFX 3616 Y 1
SFX 3616 ී ෙන්නා ී
SFX 2820 Y 1
SFX 2820 ් ින්නේ ්
SFX 1397 Y 1
SFX 1397 ා ීමෙන් ා
SFX 1910 Y 1
SFX 1910 ් ාර් ්
SFX 4619 Y 1
SFX 4619 න ප්පු න
SFX 3741 Y 1
SFX 3741 ි ීමෙන් ි
SFX 4460 Y 1
SFX 4460 න රක්ම න
SFX 2251 Y 1
SFX 2251 ා ින්නේ ා
SFX 3210 Y 1
SFX 3210 න මාන න
SFX 4593 Y 1
SFX 4593 න මක් න
SFX 4452 Y 1
SFX 4452 ය රණ ය
SFX 2294 Y 1
SFX 2294 ් ාර ්
SFX 4970 Y 1
SFX 4970 ක ගන්න ක
SFX 3515 Y 1
SFX 3515 ප ්ප ප
SFX 1825 Y 1
SFX 1825 ා ේය ා
SFX 4073 Y 1
SFX 4073 ව හු ව
SFX 3688 Y 1
SFX 3688 ර ුම් ර
SFX 2846 Y 1
SFX 2846 ා ිකාව ා
SFX 4477 Y 1
SFX 4477 න යින් න
SFX 3798 Y 1
SFX 3798 ් ියේදී ්
SFX 4163 Y 1
SFX 4163 න සා න
SFX 4228 Y 1
SFX 4228 ම වීමට ම
SFX 3997 Y 1
SFX 3997 හ ාමය හ
SFX 1412 Y 1
SFX 1412 ත ැන්ම ත
SFX 2357 Y 1
SFX 2357 ල වු ල
SFX 4123 Y 1
SFX 4123 ෂ ස්ට් ෂ
SFX 2847 Y 1
SFX 2847 ා ිකාවන් ා
SFX 4684 Y 1
SFX 4684 ට න්ය ට
SFX 1665 Y 1
SFX 1665 ල වීමට ල
SFX 4162 Y 1
SFX 4162 ය සා ය
SFX 2990 Y 1
SFX 2990 ර සා ර
SFX 3921 Y 1
SFX 3921 ළ ැරුණු ළ
SFX 2989 Y 1
SFX 2989 ල සා ල
SFX 2395 Y 1
SFX 2395 න වන්නේ න
SFX 3980 Y 1
SFX 3980 ් ාරා ්
SFX 1343 Y 1
SFX 1343 ට දි ට
SFX 3928 Y 1
SFX 3928 ත ැනීමටත් ත
SFX 4511 Y 1
SFX 4511 න යන න
SFX 3945 Y 1
SFX 3945 ල ාසීන් ල
SFX 2393 Y 1
SFX 2393 ල වන්නේ ල
SFX 1092 Y 1
SFX 1092 න මිණි න
SFX 4585 Y 1
SFX 4585 න මත් න
